【裁判字號】    98,上訴,496
【裁判日期】    980429
【裁判案由】    違反槍砲彈藥刀械管制條例
【裁判全文】
臺灣高等法院刑事判決                 98年度上訴字第496號
上  訴  人  臺灣士林地方法院檢察署檢察官
上  訴  人
即  被  告  丙○○
                    現於臺灣臺北監獄
選任辯護人  林振堆律師（法律扶助律師）
上列上訴人因被告違反槍砲彈藥刀械管制條例案件，不服臺灣士
林地方法院97年度訴字第53號，中華民國97年10月8日第一審判
決（起訴案號：臺灣士林地方法院檢察署96年度偵字第3989號）
，提起上訴，本院判決如下：
    主  文
上訴駁回。
    事  實
一、丙○○前於民國（下同）91年間因竊盜案件，經原審法院即
    臺灣士林地方法院以91年度易字第684號判決有期徒刑2年，
    嗣經本院以92年度上易字第1284號撤銷原審判決，改判決有
    期徒刑1年2月確定；93年間又因竊盜案件，經原審法院以93
    年度士簡字第970號判決有期徒刑4月確定，經接續執行上開
    二刑期，甫於94年7月8日縮刑期滿執行完畢（為累犯）。詎
    仍不知悔改，明知未經許可，不得持有具有殺傷力之槍枝及
    子彈，竟基於持有具有殺傷力之槍枝及子彈之犯意，於不詳
    時間，自不詳處所取得具有殺傷力之仿COLT廠半自動FS-041
    9改造槍枝1支（槍枝管制編號：0000000000）及具有殺傷力
    直徑6.99mm金屬彈頭之土造子彈4顆而持有之，並於96年3月
    20日13時許，攜往臺北縣淡水鎮○○街69之2號7樓友人乙○○家中，嗣因與乙○○發生糾紛，經乙○○報警，而於同日
    17時30分許，為警在上址乙○○家中扣得前開槍、彈，始悉
    上情。
二、案經臺北縣政府警察局淡水分局報告臺灣士林地方法院檢察
    署檢察官偵查起訴。
    理    由
壹、程序部分：
一、現行刑事訴訟法修正採行改良式當事人進行主義，於嚴謹證
    據法則之餘，酌採英美法之傳聞法則理論，以保障當事人之
    反對詰問權，但仍基於證據資料愈豐富，愈有助於實體上真
    實發現之理念，及兼顧現階段實務運作之需要，於本法增設
    第159條之1至第159條之5關於傳聞證據例外適格之規定，是
    自其修法精神以言，非許被告或其辯護人得以任憑己意，空
    言爭辯警詢、偵查筆錄及其相關之文書資料一概不具證據能
    力。同法第159條之1第2項規定：「被告以外之人於偵查中
    向檢察官所為之陳述，除顯有不可信之情況者外，得為證據
    。」，應與第1項所定：「被告以外之人於審判外向法官所
    為之陳述，得為證據。」接續觀察，亦即第1項所定關於在
    法官面前作成之供述證據，因係於公開審判之法庭活動下取
    得，其任意陳述之信用性足認有確定保障，乃賦予證據能力
    ；第2項所定在檢察官面前作成之供述證據，因受偵查不公
    開之限制，非在公開之法庭活動下為之，但衡以我國現今實
    務運作情形，檢察官多能遵守程序正義，不致違法取供，可
    信性極高，故除有顯不可信之情況外，原則上均得為證據。
    此所稱「顯有不可信之情況」，即指關於檢察官取供程序，
    已經明顯違背程序規定，超乎正常期待，而無可信任而言，
    是判斷偵查中供述證據是否具有證據適格，應以該供述作成
    之客觀條件及環境，例如陳述人於陳述時之心理狀態是否健
    全、有無違法取供情事，是否出於陳述者之真意所為之供述
    ，作為判斷之依據，乃屬程序上證據能力信用性之問題，尚
    與實質上其陳述內容是否真實可採之證明力憑信性有間（最
    高法院九十四年度台上字第四六六五號判決意旨參照）。是
    被告以外之人前於偵查中為證述，除反對該項供述得具有證
    據能力之一方，已釋明「顯有不可信之情況」之理由外，不
    宜遽指該證人於偵查中之陳述不具證據能力。
二、復按被告以外之人（包括證人、鑑定人、告訴人、被害人及
    共同被告等）於審判外之陳述雖不符刑事訴訟法第159條之1
    至之4等4條之規定，而經當事人於審判程序同意作為證據，
    法院審酌該言詞陳述或書面陳述作成時之情況，認為適當者
    ，亦得為證據；當事人、代理人或辯護人於法院調查證據時
    ，知有刑事訴訟法第159條第1項不得為證據之情形，而未於
    言詞辯論終結前聲明異議者，視為有前項之同意，同法第15
    9條之5定有明文。其立法意旨在於傳聞證據未經當事人之反
    對詰問予以核實，原則上先予排除，惟若當事人已放棄反對
    詰問權，於審判程式中表明同意該等傳聞證據可作為證據；
    或於言詞辯論終結前未聲明異議，基於尊重當事人對傳聞證
    據之處分權，及證據資料愈豐富，愈有助於真實發見之理念
    ，且強化言詞辯論主義，使訴訟程序得以順暢進行，上開傳
    聞證據亦均具有證據能力。
三、經查：
（一）本件證人陳○明於原審審理中對於案發當日因接獲被告電
      話而與陳○杰、李○宇一同前往乙○○住處樓層乙節雖不
      否認，然對於何時到達、為何原因上樓則均稱時間太久有
      點忘記；經檢察官請求提示其於警詢中所製作之筆錄後始
      稱：其等三人接獲被告電話要其去乙○○住處拿東西，上
      樓時，警察還沒到，並不知道被告要其去拿什麼東西，警
      詢中會說「丙○○是跟我說他的槍枝就在那個人的家裡，
      要我上去拿槍」是因為警察說這樣講比較好等語；在本院
      審理中，證人陳Ｏ明雖復為被告有利之供證，證稱：「（
      被告丙○○打電話給你，內容為何？）叫我去拿東西而已
      。」、「（被告是否僅告知要去拿東西而已？）是。」、
      「（他叫你拿什麼東西？）電話中沒有說，只是叫我上去
      拿東西，沒有指明是何東西。」、「（你曾經作證說他叫
      你拿槍？）沒有。在警局時因為警察叫我這樣說，否則要
      說槍是我的。我沒有去拿槍。我上去時看到救護人員來。
      」等語（本院98年4月15日審理筆錄），核與其前於警訊
      時之供證不同；然查，觀其警詢筆錄，證人陳○明接受警
      察詢問時，其法定代理人李憶菁係同時在場，並於筆錄上
      簽名，有其警詢筆錄可參（見偵查卷第27頁）；且依常情
      ，「持有槍彈」本是非法之事，若非證人陳○明自己陳述
      ，在其法定代理人在場之情形下，法定代理人怎可能接受
      證人陳○明非自己陳述而依警察指示在筆錄上記載「依丙○○要求要去拿槍」之內容？是本院認為檢察官主張證人
      陳○明於警詢中之陳述具有較可信之特別情況，應為有理
      ，且證人陳○明之證詞為證明犯罪事實存否所必要者，依
      刑事訴訟法第159條之2規定，有證據能力，得為證據；辯
      護人為被告辯護稱證人陳○明警詢中之陳述無證據能力云
      云，不足採信。
（二）至於證人李Ｏ宇，雖僅在警訊時為供證，證人陳Ｏ杰亦僅
      在警訊及偵查中為供證，被告在原審審理時曾聲請傳訊該
      二位證人，惟經傳喚未到庭後，被告在原審97年3月18日
      審理時自動捨棄該二位證人（原審卷第56頁），本院經查
      核該二位證人之前開警、偵中之供證，認該證據作成之形
      式，均無瑕疵，且與待證事實具有關聯性，認為以之作為
      本案之證據亦屬適當，是前開證據仍具有證據能力，本院
      自得引為判決之依據，是被告之選任辯護主張「陳裕杰在
      警訊及偵查中所言為傳聞證據沒有證據能力。」即非可採
      。另證人曾月娥、柯俊銘分別在警訊及偵查中之證詞，雖
      均為證人於審判外之言詞陳述，其性質亦屬傳聞證據，然
      上開證人警詢及偵查筆錄之內容，業經原審及本院審理時
      予以提示並告以要旨，且經公訴人、本案被告及其選任辯
      護人表示意見，當事人已知上述筆錄乃傳聞證據，均未於
      言詞辯論終結前對該等筆錄內容異議，依前揭規定，擬制
      同意作為證據，且本院審酌該證據作成之形式，均無瑕疵
      ，與待證事實具有關聯性等情況，認為以之作為本案之證
      據亦屬適當，是前開證據仍具有證據能力，本院自得引為
      判決之依據，合先敘明。
貳、實體部分：
一、訊據上訴人即被告丙○○，矢口否認有何持有前開槍彈之犯
    行，辯稱：「案發當時伊與乙○○是住同社區不同棟，而該
    槍彈係乙○○所持有，並非伊攜往乙○○家中，原本當天伊
    是要與乙○○共謀向乙○○之子謊稱乙○○有欠伊錢，要乙○○之子代為還錢，伊要乙○○分新台幣10萬元給他，但乙○○不願意，就從後面以電鍋電線勒伊脖子，二人發生扭打
    ，之後，伊就回家了，警察隨後就到伊家中去，伊當時只是
    打電話告訴陳○明伊與人互毆，並沒有要陳○明去拿東西，
    而住戶林楊瑞香與伊關係不好，所述不能採信。」云云；其
    辯護人在原審審理時為被告辯護稱：「證人陳○明於警詢中
    之陳述為審判外之陳述，無證據能力，證人林楊瑞香未曾於
    警詢、偵查中作證，直至審理中始到庭作證，其證詞並非可
    採。」等詞。被告在本院審理時復辯稱：「槍械不是我的，
    我不承認是當然的，檢察官上訴沒有理由。槍不是我帶去那
    邊的，槍原本就在他家裡。」、「當時因為很亂，我跟乙○○打架，我叫陳○明去拿安非他命1包，但我沒有直接跟他
    說安非他命。我鞋子兩隻都在乙○○那邊。我們吃藥的人都
    會說安非他命是東西。陳○明並不知道。」、「林楊瑞香說
    當初我下樓借印台，有看到我亮槍，當時有兩位委員在場，
    請傳訊他們二人。」云云；其選任辯護人林振堆律師為被告
    辯護稱：「李○宇在偵查卷29頁倒數第5行說我沒有看到槍
    。陳○明在一審卷129頁，供稱沒有說拿什麼東西。乙○○
    在偵查卷20頁第10行後段及11行供稱我家中遺留的球鞋也是
    丙○○逃逸時所留下的。」、「陳○杰在警訊及偵查中所言
    為傳聞證據沒有證據能力。」、「警員柯俊銘在一審卷51頁
    倒數3行辯護人問：當時在管委會有看到陳○明三人。當場
    陳○明有無告訴你要拿槍？他答沒有。只說要拿東西。在一
    審卷52頁第3行警員又證稱：陳○明並沒有說東西是『小越
    南』的。」、「證人林楊瑞香因為以被告住居的問題相處不
    睦，挾怨報復，其於原審卷的供述沒有證據能力。」云云，
    並聲請傳喚證人趙德沛、許龍華（即許畯宏）、乙○○、陳
    ○明等人對質。
二、本院查：
（一）上開事實，不惟迭據證人甲○○在警訊、偵查中指證綦詳
      ，且有COAT廠半自動FS─0419（槍枝管制編號0000000000
      ）改造槍枝乙支扣案可稽。又該槍枝經鑑定結果，係由仿
      COLT廠半自動手槍製造之槍枝，換裝土造金屬槍管而成之
      改造手槍，機械性能良好，可擊發適用子彈，認具殺傷力
      ；改造子彈肆顆，經鑑定認均係土造子彈，具直徑6.99mm
      金屬彈頭，採樣壹顆試射，可擊發，亦具殺傷力，有內政
      部警政署刑事警察局96年4月13日刑鑑字第0960046754號
      槍彈鑑定書在卷可稽（見偵查卷第111至113頁），是扣案
      槍彈確具殺傷力。
（二）又依下列證人之供證，足認前開槍枝係由被告丙○○所持
      有：
  、證人陳Ｏ明在警訊時證稱：「（問：警方於96年3月20日
      約16時30分在淡水鎮○○街69-2號7樓起獲槍枝壹把，你
      是否有看到？）我在該人（指甲○○）受傷（淡水鎮○○
      街69-2號7樓）鄰居（指曾月香）家中（淡水鎮○○街67
      之2號7樓）內客廳桌上有看到壹把槍枝。」、「當時我和
      李○宇去他家時丙○○叫我和李○宇去淡水鎮○○街69-2
      號7樓找該人拿丙○○的東西。」、「丙○○是跟我和李
      ○宇說他的槍枝在該人家中。丙○○跟我和李○宇說去該
      處時看到該人時，說是丙○○叫我們拿他的東西（槍枝）
      ，該人就知道要拿他的東西給我們。」、「我以前沒有看
      過丙○○持有槍枝。不知道丙○○持有槍枝。」云云（警
      偵查卷第25頁至第27頁）；在原審審理時，雖翻異前詞，
      改為供證不知要拿何物，惟仍供證確有要其前往拿「東西
      」之事實（97.9.24原審審理筆錄第125-130 頁）。
  、證人李Ｏ宇在警訊時證稱：「（問：是誰帶頭至7樓找乙○○理論？）是陳Ｏ明（小明）帶頭說要去找乙○○，我
      基於朋友義氣所以就跟他去，小明說『小越南』要我們去
      7樓找乙○○並找槍。」云云（參見偵查卷第28頁至第30
      頁）。
  、證人陳Ｏ杰在警訊時證稱：「丙○○是打我的手機給陳○
      明叫我們去台北縣淡水鎮○○街69之2號7樓拿東西，而後
      我就與李○宇隨陳○明至台北縣淡水鎮○○街69之2號7樓
      。」、「我當時有問陳○明是拿什麼東西，陳○明有跟我
      說是去拿小越南（丙○○）的槍。」、「我到達現場後，
      我有看到一位男子將那支槍用白布包著要拿去樓下管委會
      辦公室。」、「（問：警方於96年3月20日16時28分在台
      北縣淡水鎮○○街69號書香大第社區管委會辦公室，內查
      獲1支改造手槍、子彈4發，你是否知道是何人所有？）我
      想應該是丙○○所有。」等語（96.3.20警訊筆錄）；其
      於偵查時復證稱：「96年3月20日我在書香大第找同學遇
      到陳Ｏ明與李Ｏ宇，陳Ｏ明跟我借手機不曉得打給誰，我
      要跟他要回手機時他叫我陪他上去找一個阿伯拿東西，我
      上去時看到救護人員在旁邊。」、「（問：陳Ｏ明稱96年
      3 月20日接到丙○○電話說被毆打，丙○○叫陳Ｏ明到淡
      水鎮新興69之2號7樓家中拿槍枝，你知道嗎？）我不知道
      ，我上去新興街69之2號7樓才看到救護人員把槍拿在手上
      。」、「是上去7樓的時候，陳Ｏ明用我的手機打電話給
      『小越南』，『小越南』拜託陳Ｏ明去新興街69之2號7樓
      拿槍，是陳Ｏ明跟我講的，還有李Ｏ宇聽到。」、「陳Ｏ
      明用我的手機打電話給『小越南』，『小越南』有回撥，
      我沒有聽到他們講什麼，我要回電話的時候，我跟陳○明
      上去7樓，到那裡我才知道是拿槍，陳Ｏ明對我跟李Ｏ宇
      說上去幫丙○○拿那把槍。」等語（96.9.20偵訊筆錄第
      185 頁至186頁）。
  、證人林楊瑞香在原審審理時證稱：「我住在47號9樓B棟，
      乙○○是住在69-2號7樓D棟，被告是住在63號8樓C棟，差
      不多中午快一點多的時候，我人在淡水鎮○○街65號1樓
      管委會與人家講話，當時還有兩位委員在場，『小越南』
      就從A哨所拿印台進來跟委員說他借的，然後就在那邊亮
      槍給兩個委員看，剛好我看到，我以為那是玩具。」、「
      黑色的槍，短短的，從被告身上拿出來，我只有看到被告
      亮槍的時候，右手拿槍，另一個委員叫他趕快收起來，這
      件事情我有跟總幹事報告。那時候是下午一點多的時候。
      後來委員叫被告趕快回去，被告就走了，我不知道被告走
      去那裡，我也走後，後來四點多時，我有事情到管委會，
      就有一位新搬來的住戶太太從D棟到管委會跟總幹事說，
      可否到樓上來，那邊有一個人已經昏倒了，當時她沒有提
      到槍枝的事情，總幹事就她上去，後來總幹事用大哥大跟
      我聯絡，因為我之前有跟總幹事報告槍枝的事情，總幹事
      叫我上去D棟67之2號7樓那位太太家裡，就是在受傷的人
      家的隔壁看是否這把槍，我說是同一把槍。」、「我上去
      看的時候，我站在門口，總幹事已經將那把槍枝用塑膠袋
      包起來給我看，後來我在那邊有看到三個人，他們說來拿
      東西，我、總幹事及那三個人一起下去管委會。」、「我
      有問，他們就說來拿東西。」、「我有跟刑警表明怕遭到
      小越南恐嚇，所以沒有作筆錄，發生一個月以後，小越南
      在我家樓下遇到我，說聽說你要作證人，我跟他說沒有，
      然後他就不了了之，有二次這種情形，有威脅的口語。」
      、「（問：你96年3月20日在管委會看到被告把玩的槍枝
      是否就是扣案的槍枝？）是同一把槍。」等語（97.3. 18
      原審審理筆錄第53頁至第五十五頁）。
  、另證人曾月娥在檢察官偵查時證稱：「乙○○大概3月21
      日左右，下午4點多我在家裡，有人敲門，我看是隔壁的
      鄰居，我門打開，對方就進來倒在我家，好像很痛苦，我
      看他好像心臟很難過，他說趕快報警，他被人家搶劫，我
      不知道發生什麼事，我就進房間打電話報警，我報警完出
      來一看對方把槍放在桌上，我會害怕，我就去叫警衛。」
      、「（問：乙○○一進你家裡時他手上有拿槍或其他東西
      嗎？）沒有，我報警完出來才看到桌上有槍。」、「（問
      ：你有看到吳放槍的過程嗎？）沒有，我報警完出來才看
      到沙發前的桌上有槍，吳倒在沙發上，看起來好像心臟不
      好，有在喘。」、「（問：你報警出房間看到槍時，你有
      問吳嗎？）沒有，我下樓去找管委會的，我害怕不敢待在
      家裡，我說那個人有一支槍，我不知道槍是真的或假的，
      我請管委會的人上去，後來救護車來了把那個人帶走。槍
      好像是管委會的人用個袋子裝著，警察來了就交給警察。
      」、「（問：你以上所說吳進你家時手上沒有拿東西，好
      像很難過等情是否確實？）是，他進來打赤腳，有穿衣服
      ，手上沒有拿東西，他一進門就倒在沙發上說他被搶，叫
      我報警，我從房間打完電話出來才看到桌上有把槍，我就
      趕快跑到樓下去。」云云（偵查卷第161頁至第162頁96.
      7.21偵查筆錄）。
  、證人即承辦本案之警員柯俊銘在偵查中證稱：「我們認為
      槍是丙○○的是因為我們到現場時，陳Ｏ明他們在，我們
      把他帶回警察局，他們表示是丙○○叫他們去甲○○住把
      槍拿回來，吳稱自己被打時，有跑去向居求救，我們有作
      鄰居曾月娥的筆錄，吳當時把槍帶到曾家，槍是在曾家找
      到的。」（偵查卷第74頁）；其在原審審理時時復結稱：
      「96年3月20日下午4時40分，接獲小組情報，通報說在淡
      水鎮○○街67之2號7樓現場有一把手槍，我與我同事吳登
      源趕到書香大第社區管理委會，，．．．，我們就在附近
      查訪，說被告（綽號小越南）當天下午1點多有在管理委
      員會裡面沙發上玩一把手槍，我們就去馬偕醫院找甲○○
      製作筆錄。根據乙○○供詞說是被告拿那把槍去找他，叫
      他簽本票75萬元、借據，根據乙○○供詞，他與小越南在
      他家有打架，我們就帶乙○○回家搜索，他家很亂，有打
      架痕跡，乙○○說他是用電鍋的電線去勒住被告的脖子，
      我們在現場看到電鍋在地上，還有他們的吸食器、本票、
      借據都在家裡的一個小桌上。」、「（有沒有跟管理委員
      會查訪這個印台是否屬管理委員會所有？）小越南在管理
      委員會玩槍的時候，順便借走印台。」、「我們到現場時
      ，另外查訪證人報案人曾月娥，她說乙○○很謊張敲她的
      門，身體受傷，叫曾月娥趕快報案，手上拿一把槍交給曾
      月娥保管，曾月娥報案時先交給警派出所的人，我們到管
      理委員會時，陳Ｏ明、李Ｏ宇、陳Ｏ杰也在管理委員會，
      我們有問陳Ｏ明，他說是小越南叫他們去七樓拿。」云云
      （參見原審卷第49頁至51頁）。
（四）本院準備程序及審理時，被告及其選任辯護人雖聲請傳訊
      證人乙○○到庭對質並作交互詰問，本院經按址傳喚，其
      傳票由其住處之書香大第管理委員會代收，惟其未到庭應
      訊，原審亦曾按址傳喚並予拘提，亦或因未能會晤其本人
      而由同前管理委員會代收，或其因已搬離該址一年多故拘
      提無著，亦未能使其到庭應訊，此亦有送達證書及拘票等
      附卷可資佐證；惟查，證人乙○○係與被告發生打架並因
      此受傷之人，縱令其到庭應訊，是否能為被告作有利之供
      證，已生疑義；況依其於偵查中所證述：「96年3月20日
      下午1時左右，被告到其位於臺北縣淡水鎮○○街69之2號
      7 樓住處，一進門後就在椅子上玩一把手槍，將子彈退出
      又裝上，然後要其寫一張借條及本票，再打電話去給其子
      謊稱欠錢要催討債務，其寫好借據、本票之後，有打電話
      給兒子，之後趁被告在跟其兒子講電話時，拿一條電線要
      綑綁被告，但被告隨即反抗，二人發生扭打之後，被告就
      逃逸，其大喊救命，並拿著手槍到鄰居曾月娥家按電鈴委
      請曾月娥報警，警察據報到場後，扣得其上開槍彈。」等
      語，核與前開證人曾月娥及警員柯俊銘之前開證述，亦大
      致相符，並有自願受搜索同意書、搜索扣押筆錄可稽（見
      偵查卷第36至40頁）。又依前開證人即住戶林楊瑞香於原
      審審理中之供證以觀，足見被告曾帶槍枝前往管委會把玩
      ，遭證人林楊瑞香現場發現，且於事後要求證人陳○明前
      往乙○○家中拿槍應可採信，此益證證人乙○○所證扣案
      槍彈為被告攜往乙○○家中乙節屬實，否則，被告又何需
      於事後要求陳○明前往證人乙○○家中拿槍？足證證人乙○○在警訊及偵查時之供證，顯非全然無稽，堪予採信，
      其就本案欲待證之事實已明，本院認毋需再予傳訊，於此
      敘明。
（五）至被告雖否認曾經要證人陳○明去拿槍，並稱因伊平日常
      與社區住戶作對，所以與證人林楊瑞香間之關係不好，是
      林楊瑞香誣陷伊云云，而辯護人亦為被告辯護稱：證人林
      楊瑞香在警詢、偵查中均未曾出現，直至審理中始到庭作
      證，其證詞並不足採等語。然查：證人陳○明確實因被告
      之要求而前往乙○○住處拿「東西」，迭據證人陳○明於
      警詢及原審審理中證述在卷；而證人林楊瑞香亦證以：「
      其當時有跟警察說怕遭被告恐嚇，所以不願意做筆錄，之
      後在社區遇到被告，被告有問是否要作證，其表示沒有，
      就不了了之。」等詞，則證人林楊瑞香警詢中因與被告同
      一社區而害怕，不願製作筆錄，應可想像，且持槍為妨害
      社會秩序即為嚴重之重大刑案，證人林楊瑞香僅係一般民
      眾，實無可能以持槍一事誣陷被告，且就被告持槍如何把
      玩及與旁人間之互動詳述如此明確，是被告前開辯解及其
      辯護人之辯護意旨，尚難予採信。
（六）至於證人羅仕傑於警詢中雖陳述曾於前一日在乙○○住處
      ，看到有槍彈放在床上云云（見偵查卷第77、78頁），惟
      於原審審理時則證稱：不認識乙○○，也沒去過其住處，
      忘了為何在警詢中這樣說等語（見一審卷97年6月17日審
      判筆錄第3至7頁）；按證人乙○○對扣案槍彈為其所有乙
      情，已堅詞否認，且證人羅世傑於警詢中僅泛稱當時只有
      其與被告、乙○○三人在場，一支槍枝放在床上，然對於
      看到什麼樣之槍枝、有無子彈、數量，為何會看到槍枝等
      情形均未詳述，且查無證據證明證人羅仕傑與審判中相異
      之警詢陳述有何具有特別可信之情形，本院認其於警詢中
      之陳述無證據能力，不得作為證據，且其於原審審理中亦
      無從為有利於被告之證明。
（七）證人陳Ｏ明在原審審理及本院審理時雖改稱：「被告只叫
      我去拿東西而已，並未說拿何東西，亦未指明係何東西，
      在警局時因為警察叫我這樣說，否則要說槍是我的。我沒
      有去拿槍。」等語，核與其前於警訊時之供證不同，然查
      ，參諸前開其他證人之證詞以觀，其於警訊時之供證，較
      符合其他證人供證發現被告曾持有該手槍及查扣槍枝之情
      節，及陳Ｏ明時為未滿18歲（80年6月9日生）之少年，受
      命於被告前往取槍等情，顯見證人陳Ｏ明在原審及本院審
      理時之有利被告之證詞，難無事後迴護被告之虞，難予採
      信。
（八）至證人即前開書香大第社區管理委員會96年間之委員趙德
      沛、許畯宏二人在本院審理時雖證稱：其等在96年3月20
      日下午1時餘均曾在該社區管理中心講話，其等在那邊聊
      天，被告有過來聊天，其等未見被告有亮槍云云；經核該
      二位證人之證詞，就有無看見被告亮槍乙節，固與證人林
      楊瑞香之證詞不符；且被告前未舉該二位證人為證，迨本
      院審理中始舉之為證，另參以該二位證人與被告均同為前
      開書香大第社區鄰居，而證人林楊瑞香亦證以：「其當時
      有跟警察說怕遭被告恐嚇，所以不願意做筆錄，之後在社
      區遇到被告，被告有問是否要作證，其表示沒有，就不了
      了之。」等詞，以及被告持槍、亮槍之事實等情觀之，則
      證人趙德沛、許畯宏難無因與被告住同一社區而害怕，不
      敢得罪被告，而故為迴護被告之虞，是其等二人之上開證
      詞，是否真實，滋生疑義，難予採信，自難為被告確無持
      有前開手槍之有利之認定。
（九）綜上所述，被告之辯解及辯護人為被告之辯護均非可採。
      本件扣案具殺傷力之槍彈為被告所持有，並攜往證人乙○○家中而為警查獲乙情，事證明確，被告犯行已堪認定，
      應依法論科。
三、按槍砲彈藥刀械管制條例第4 條所列之槍砲、彈藥，依該條
    例第5 條規定，非經中央主管機關許可，不得製造、販賣、
    運輸、轉讓、出租、出借、持有、寄藏或陳列。被告未經許
    可持有之前開改造槍枝及子彈，分別係屬同條例第4 條第 1
    項第1 款所稱之其他可發射子彈具有殺傷力之槍砲及同項第
    2款之彈藥。核被告所為，係犯該條例第8條第4項之未經許
    可持有其他可發射子彈具有殺傷力之改造槍枝、第12條第4
    項之未經許可持有子彈罪，其以一行為觸犯前開二罪名，為
    想像競合犯，依刑法第55條之規定，應從一重之未經許可持
    有其他可發射子彈具有殺傷力之改造槍枝罪論處。被告前有
    如犯罪事實欄所載犯罪科刑，甫於94年7月8日縮刑期滿執行
    完畢，有本院被告前案紀錄表在卷可稽，其於有期徒刑執行
    完畢後，5年以內故意再犯本件有期徒刑以上之罪，為累犯
    ，依刑法第47條第1項規定，加重其刑。扣案之仿COLT廠半
    自動FS-0419改造槍枝1支（槍枝管制編號：00 00000000）
    及具有殺傷力直徑6.99mm金屬彈頭之土造子彈3顆，均係違
    禁物，應依刑法第38條第1項第1款規定宣告沒收。另經實際
    試射之子彈1顆經實際試射滅失，非違禁物，自無從宣告沒
    收，併此敘明。
四、原審援引槍砲彈藥刀械管制條例第8條第4項、第12條第4項
    ，刑法第11條前段、第55條、第47條第1項、第42條第3項、
    第38條第1項第1款等規定，審酌被告前曾因案經判決執行，
    如上所述，素行不端，又不知悔改，犯罪後未坦承犯行，其
    持有槍彈之行為，對社會已生危害及被告犯罪之動機、手段
    、目的等一切情狀，量處處有期徒刑肆年，併科罰金新臺幣
    陸萬元，罰金如易服勞役，以新臺幣壹仟元折算壹日；扣案
    之仿COLT廠半自動FS-0419改造槍枝壹支（槍枝管制編號：
    0000000000）及具有殺傷力直徑6.99 mm金屬彈頭之土造子
    彈參顆均沒收，經核其認事用法，均無不合，量刑亦稱妥適
    。本件公訴人之上訴意旨指原判決量刑過輕，固非有據，被
    告之上訴意旨稱上開槍枝非其所有，否認犯罪，亦非有理由
    ，應予駁回。
參、據上論斷，應依刑事訴訟法第368條，判決如主文。
本案經檢察官劉靜婉到庭執行職務。
中    華    民    國    98    年    4     月    29    日
                  刑事第十六庭審判長法  官  溫耀源
                                    法  官  王敏慧
                                    法  官  許增男
以上正本證明與原本無異。
如不服本判決，應於收受送達後十日內向本院提出上訴書狀，其
未敘述上訴之理由者並得於提起上訴後十日內向本院補提理由書
（均須按他造當事人之人數附繕本）「切勿逕送上級法院」。
                                    書記官  楊麗雪
中    華    民    國    98    年    4     月    29    日
附錄本案論罪科刑法條全文
槍砲彈藥刀械管制條例第8條
未經許可，製造、販賣或運輸鋼筆槍、瓦斯槍、麻醉槍、獵槍、
空氣槍或第4 條第1 項第1 款所定其他可發射金屬或子彈具有殺
傷力之各式槍砲者，處無期徒刑或5 年以上有期徒刑，併科新臺
幣1 千萬元以下罰金。
未經許可，轉讓、出租或出借前項所列槍枝者，處5 年以上有期
徒刑，併科新臺幣1 千萬元以下罰金。
意圖供自己或他人犯罪之用，而犯前二項之罪者，處無期徒刑或
7 年以上有期徒刑，併科新臺幣1 千萬元以下罰金。
未經許可，持有、寄藏或意圖販賣而陳列第1 項所列槍枝者，處
3 年以上10年以下有期徒刑，併科新臺幣700 萬元以下罰金。
第1 項至第3 項之未遂犯罰之。
槍砲彈藥刀械管制條例第12條
未經許可，製造、販賣或運輸子彈者，處1 年以上7 年以下有期
徒刑，併科新台幣500 萬元以下罰金。
未經許可，轉讓、出租或出借子彈者，處6 月以上5 年以下有期
徒刑，併科新台幣300 萬元以下罰金。
意圖供自己或他人犯罪之用，而犯前二項之罪者，處3 年以上10
年以下有期徒刑，併科新台幣700 萬元以下罰金。
未經許可，持有、寄藏或意圖販賣而陳列子彈者，處5 年以下有
期徒刑，併科新台幣300 萬元以下罰金。
第 1 項至第 3 項之未遂犯罰之。


司法院資訊處製作；財團法人民間司法改革基金會備份。
